【裁判字號】    90,易,2115
【裁判日期】    900815
【裁判案由】    竊盜
【裁判全文】
臺灣板橋地方法院刑事判決                          九十年度易字第二一一五號
    公  訴  人  臺灣板橋地方法院檢察署檢察官
    被      告  甲○○
右列被告因竊盜案件，經檢察官提起公訴（九十年度偵字第七六六八號)，本院判決
如左：
    主  文
甲○○共同竊盜，處拘役伍拾捌日，如易科罰金，以參佰元折算壹日。
    事  實
一、甲○○與吳志良（另案審理），基於共同竊盜之犯意聯絡，意圖為自己不法之所
    有，於民國九十年二月二十日凌晨四時三十分許，在臺北縣中和市○○路二九一
    巷旁之公園前，由吳志良以徒手搖動之方式，竊取中和市公所所有供公眾使用之
    鋁製雙人椅二張，得手後，分別二次由甲○○騎乘車號ＡＦＥ─八一二號重型機
    車載運至資源回收店旁之空地準備販售。嗣為路口之監視器拍得上揭犯行，始循
    線查知上情。
二、案經台北縣警察局中和分局報告台灣板橋地方法院檢察署檢察官偵查起訴。
    理  由
一、訊據被告甲○○固坦承有於上揭時、地幫吳志良載運鋁製雙人椅子二次之事實，
    惟辯稱其並無竊盜，不知搬公家椅子是犯法的云云。惟查，右揭事實業據共同被
    告吳志良於警訊中供稱：原本和甲○○在吃檳榔聊天，我因動手牽動在旁鋁合金
    雙人椅，所以，共同說好要拆去賣等語在卷，參以由該雙人椅之型式觀之，即可
    知此為公共所有之財物，又被告搬運上開鋁製雙人椅之時間係在夜間凌晨四時三
    十分許，分別二次幫忙載運上開雙人椅二張至資源回收站旁之空地放置，是被告
    辯稱其不知犯法，不知其行為乃竊盜云云，不足採信。此外，被告犯行並經中和
    市公所民政課員吳志忠於警訊中指述在卷，並有監視器翻拍之照片六張附卷可資
    佐證，本件事證明確，被告犯行，堪以認定。
二、核被告甲○○所為，係犯刑法第三百二十條第一項之竊盜罪。被告甲○○與吳志
    良間就本件犯行，有犯意之聯絡與行為之分擔，為共同正犯。爰審酌被告之素行
    資料，犯罪之動機、目的、手段，及所竊得之財物鋁製雙人椅二張，每張市價約
    值新台幣六千元，此經證人吳至忠於警訊中陳述在卷，暨被告犯罪後態度避重就
    輕等一切情狀，量處如主文所示之刑，並諭知易科罰金之折算標準，以資懲儆。
據上論斷，應依刑事訴訟法第二百九十九條第一項前段，刑法第二十八條、第三百二
十條第一項、第四十一條第一項，罰金罰鍰提高標準條第一條前段、第二條，判決如
主文。
本案經檢察官郭永發到庭執行職務
中      華      民      國    九十      年      八      月     十五     日
                                      臺灣板橋地方法院刑事第二庭
                                          法    官    楊  晉  佳
右正本證明與原本無異。
如不服本判決，應於判決送達後十日內，向本院提出上訴狀。
                                          書 記 官    邱  美  龍
中      華      民      國    九十      年      八      月     十七     日
附錄本案論罪科刑法條全文：
刑法第三百二十條第一項
意圖為自己或第三人不法之所有，而竊取他人之動產者，為竊盜罪，處五年以下有期
徒刑、拘役或五百元以下罰金。
意圖為自己或第三人不法利益，而竊佔他人之不動產者，依前項之規定處斷。
前二項之未遂犯罰之。


司法院資訊處製作；財團法人民間司法改革基金會備份。
